{"present": {"1 Singular": {"Affirmative": "fiachaim", "Question": "an bhfiachaim?", "Negative": "n\u00ed fhiachaim"}, "2 Singular": {"Affirmative": "fiachann t\u00fa", "Question": "an bhfiachann t\u00fa?", "Negative": "n\u00ed fhiachann t\u00fa"}, "3 Singular": {"Male": {"Affirmative": "fiachann s\u00e9", "Question": "an bhfiachann s\u00e9?", "Negative": "n\u00ed fhiachann s\u00e9"}, "Female": {"Affirmative": "fiachann s\u00ed", "Question": "an bhfiachann s\u00ed?", "Negative": "n\u00ed fhiachann s\u00ed"}}, "1 Plural": {"Compressed": {"Affirmative": "fiachaimid", "Question": "an bhfiachaimid?", "Negative": "n\u00ed fhiachaimid"}, "Extended": {"Affirmative": "fiachann muid", "Question": "an bhfiachann muid?", "Negative": "n\u00ed fhiachann muid"}}, "2 Plural": {"Affirmative": "fiachann sibh", "Question": "an bhfiachann sibh?", "Negative": "n\u00ed fhiachann sibh"}, "3 Plural": {"Affirmative": "fiachann siad", "Question": "an bhfiachann siad?", "Negative": "n\u00ed fhiachann siad"}, "Passive": {"Affirmative": "fiachtar", "Question": "an bhfiachtar?", "Negative": "n\u00ed fhiachtar"}}, "future": {"1 Singular": {"Affirmative": "fiachfaidh m\u00e9", "Question": "an bhfiachfaidh m\u00e9?", "Negative": "n\u00ed fhiachfaidh m\u00e9"}, "2 Singular": {"Affirmative": "fiachfaidh t\u00fa", "Question": "an bhfiachfaidh t\u00fa?", "Negative": "n\u00ed fhiachfaidh t\u00fa"}, "3 Singular": {"Male": {"Affirmative": "fiachfaidh s\u00e9", "Question": "an bhfiachfaidh s\u00e9?", "Negative": "n\u00ed fhiachfaidh s\u00e9"}, "Female": {"Affirmative": "fiachfaidh s\u00ed", "Question": "an bhfiachfaidh s\u00ed?", "Negative": "n\u00ed fhiachfaidh s\u00ed"}}, "1 Plural": {"Compressed": {"Affirmative": "fiachfaimid", "Question": "an bhfiachfaimid?", "Negative": "n\u00ed fhiachfaimid"}, "Extended": {"Affirmative": "fiachfaidh muid", "Question": "an bhfiachfaidh muid?", "Negative": "n\u00ed fhiachfaidh muid"}}, "2 Plural": {"Affirmative": "fiachfaidh sibh", "Question": "an bhfiachfaidh sibh?", "Negative": "n\u00ed fhiachfaidh sibh"}, "3 Plural": {"Affirmative": "fiachfaidh siad", "Question": "an bhfiachfaidh siad?", "Negative": "n\u00ed fhiachfaidh siad"}, "Passive": {"Affirmative": "fiachfar", "Question": "an bhfiachfar?", "Negative": "n\u00ed fhiachfar"}}, "past": {"1 Singular": {"Affirmative": "d'fhiach m\u00e9", "Question": "ar fhiach m\u00e9?", "Negative": "n\u00edor fhiach m\u00e9"}, "2 Singular": {"Affirmative": "d'fhiach t\u00fa", "Question": "ar fhiach t\u00fa?", "Negative": "n\u00edor fhiach t\u00fa"}, "3 Singular": {"Male": {"Affirmative": "d'fhiach s\u00e9", "Question": "ar fhiach s\u00e9?", "Negative": "n\u00edor fhiach s\u00e9"}, "Female": {"Affirmative": "d'fhiach s\u00ed", "Question": "ar fhiach s\u00ed?", "Negative": "n\u00edor fhiach s\u00ed"}}, "1 Plural": {"Compressed": {"Affirmative": "d'fhiachamar", "Question": "ar fhiachamar?", "Negative": "n\u00edor fhiachamar"}, "Extended": {"Affirmative": "d'fhiach muid", "Question": "ar fhiach muid?", "Negative": "n\u00edor fhiach muid"}}, "2 Plural": {"Affirmative": "d'fhiach sibh", "Question": "ar fhiach sibh?", "Negative": "n\u00edor fhiach sibh"}, "3 Plural": {"Compressed": {"Affirmative": "d'fhiach siad", "Question": "ar fhiach siad?", "Negative": "n\u00edor fhiach siad"}, "Extended": {"Affirmative": "d'fhiachadar", "Question": "ar fhiachadar?", "Negative": "n\u00edor fhiachadar"}}, "Passive": {"Affirmative": "fiachadh", "Question": "ar fiachadh?", "Negative": "n\u00edor fiachadh"}}, "condi": {"1 Singular": {"Affirmative": "d'fhiachfainn", "Question": "an bhfiachfainn?", "Negative": "n\u00ed fhiachfainn"}, "2 Singular": {"Affirmative": "d'fhiachf\u00e1", "Question": "an bhfiachf\u00e1?", "Negative": "n\u00ed fhiachf\u00e1"}, "3 Singular": {"Male": {"Affirmative": "d'fhiachfadh s\u00e9", "Question": "an bhfiachfadh s\u00e9?", "Negative": "n\u00ed fhiachfadh s\u00e9"}, "Female": {"Affirmative": "d'fhiachfadh s\u00ed", "Question": "an bhfiachfadh s\u00ed?", "Negative": "n\u00ed fhiachfadh s\u00ed"}}, "1 Plural": {"Compressed": {"Affirmative": "d'fhiachfaimis", "Question": "an bhfiachfaimis?", "Negative": "n\u00ed fhiachfaimis"}, "Extended": {"Affirmative": "d'fhiachfadh muid", "Question": "an bhfiachfadh muid?", "Negative": "n\u00ed fhiachfadh muid"}}, "2 Plural": {"Affirmative": "d'fhiachfadh sibh", "Question": "an bhfiachfadh sibh?", "Negative": "n\u00ed fhiachfadh sibh"}, "3 Plural": {"Compressed": {"Affirmative": "d'fhiachfaid\u00eds", "Question": "an bhfiachfaid\u00eds?", "Negative": "n\u00ed fhiachfaid\u00eds"}, "Extended": {"Affirmative": "d'fhiachfadh siad", "Question": "an bhfiachfadh siad?", "Negative": "n\u00ed fhiachfadh siad"}}, "Passive": {"Affirmative": "d'fhiachfa\u00ed", "Question": "an bhfiachfa\u00ed?", "Negative": "n\u00ed fhiachfa\u00ed"}}, "imper": {"1 Singular": {"Affirmative": "fiachaim!", "Negative": "n\u00e1 fiachaim!"}, "2 Singular": {"Affirmative": "fiach!", "Negative": "n\u00e1 fiach!"}, "3 Singular": {"Male": {"Affirmative": "fiachadh s\u00e9!", "Negative": "n\u00e1 fiachadh s\u00e9!"}, "Female": {"Affirmative": "fiachadh s\u00ed!", "Negative": "n\u00e1 fiachadh s\u00ed!"}}, "1 Plural": {"Compressed": {"Affirmative": "fiachaimis!", "Negative": "n\u00e1 fiachaimis!"}, "Extended": {"Affirmative": "fiachadh muid!", "Negative": "n\u00e1 fiachadh muid!"}}, "2 Plural": {"Affirmative": "fiachaig\u00ed!", "Negative": "n\u00e1 fiachaig\u00ed!"}, "3 Plural": {"Compressed": {"Affirmative": "fiachaid\u00eds!", "Negative": "n\u00e1 fiachaid\u00eds!"}, "Extended": {"Affirmative": "fiachadh siad!", "Negative": "n\u00e1 fiachadh siad!"}}, "Passive": {"Affirmative": "fiachtar!", "Negative": "n\u00e1 fiachtar!"}}, "pastConti": {"1 Singular": {"Affirmative": "d'fhiachainn", "Question": "an bhfiachainn?", "Negative": "n\u00ed fhiachainn"}, "2 Singular": {"Affirmative": "d'fhiacht\u00e1", "Question": "an bhfiacht\u00e1?", "Negative": "n\u00ed fhiacht\u00e1"}, "3 Singular": {"Male": {"Affirmative": "d'fhiachadh s\u00e9", "Question": "an bhfiachadh s\u00e9?", "Negative": "n\u00ed fhiachadh s\u00e9"}, "Female": {"Affirmative": "d'fhiachadh s\u00ed", "Question": "an bhfiachadh s\u00ed?", "Negative": "n\u00ed fhiachadh s\u00ed"}}, "1 Plural": {"Compressed": {"Affirmative": "d'fhiachaimis", "Question": "an bhfiachaimis?", "Negative": "n\u00ed fhiachaimis"}, "Extended": {"Affirmative": "d'fhiachadh muid", "Question": "an bhfiachadh muid?", "Negative": "n\u00ed fhiachadh muid"}}, "2 Plural": {"Affirmative": "d'fhiachadh sibh", "Question": "an bhfiachadh sibh?", "Negative": "n\u00ed fhiachadh sibh"}, "3 Plural": {"Compressed": {"Affirmative": "d'fhiachaid\u00eds", "Question": "an bhfiachaid\u00eds?", "Negative": "n\u00ed fhiachaid\u00eds"}, "Extended": {"Affirmative": "d'fhiachadh siad", "Question": "an bhfiachadh siad?", "Negative": "n\u00ed fhiachadh siad"}}, "Passive": {"Affirmative": "d'fhiachta\u00ed", "Question": "an bhfiachta\u00ed?", "Negative": "n\u00ed fhiachta\u00ed"}}, "subj": {"1 Singular": {"Affirmative": "go bhfiacha m\u00e9", "Negative": "n\u00e1r fhiacha m\u00e9"}, "2 Singular": {"Affirmative": "go bhfiacha t\u00fa", "Negative": "n\u00e1r fhiacha t\u00fa"}, "3 Singular": {"Male": {"Affirmative": "go bhfiacha s\u00e9", "Negative": "n\u00e1r fhiacha s\u00e9"}, "Female": {"Affirmative": "go bhfiacha s\u00ed", "Negative": "n\u00e1r fhiacha s\u00ed"}}, "1 Plural": {"Compressed": {"Affirmative": "go bhfiachaimid", "Negative": "n\u00e1r fhiachaimid"}, "Extended": {"Affirmative": "go bhfiacha muid", "Negative": "n\u00e1r fhiacha muid"}}, "2 Plural": {"Affirmative": "go bhfiacha sibh", "Negative": "n\u00e1r fhiacha sibh"}, "3 Plural": {"Affirmative": "go bhfiacha siad", "Negative": "n\u00e1r fhiacha siad"}, "Passive": {"Affirmative": "go bhfiachtar", "Negative": "n\u00e1r fhiachtar"}}, "verbal noun": "fiach", "verbal adjective": "fiachta"}